# 股改时未分配利润为负数能否进行股改

提问人：快乐的审计猪 时间：2016-08-27 10:54:47
新三板企业股改时未分配利润为负数，能否进行股改？股转中心对此有没有相关规定？

回答人：chenyiwei
法律上对存在未弥补亏损情况下的股改没有禁止性规定。但不排除某些工商等机关将其看作“资本公积金补亏”（个人认为这两者还是有本质区别的）的可能性。

提问人：fanxu7788 时间：2016-08-27 12:14:18
陈版，如果亏损导致股改基准日所有权益小于实收资本，触及减资，如何操作？

回答人：chenyiwei
那么有限责任公司应先履行减资程序再股改；或者在股改时同时完成减资程序。此类情况较少见，建议如果实际遇到，可提示被审验单位与其主管工商登记机关沟通确定具体处理方法。